【裁判字號】    97,上訴,1737
【裁判日期】    971231
【裁判案由】    懲治走私條例
【裁判全文】
臺灣高等法院高雄分院刑事判決        97年度上訴字第1737號
上  訴  人
即  被  告  乙○○
選任辯護人  周村來律師
            周元培律師
上列上訴人因懲治走私條例案件，不服臺灣高雄地方法院97年度
訴字第1246號中華民國97年9 月9 日第一審判決（起訴案號：臺
灣高雄地方法院檢察署96年度偵字第26031 號），提起上訴，本
院判決如下：
    主  文
上訴駁回。
乙○○緩刑年，並向國庫支付新台幣拾萬元。
    事  實
一、乙○○係澎湖籍「祥富號」漁船（編號：CT4-1741號）之船
    員，其子丙○○則登記為該漁船之船長，丁○○、戊○○、
    甲○○則均係該漁船船員（丙○○、丁○○、戊○○、甲○○部分均經原審判決有罪確定），其等於民國96年9 月3 日
    下午3 時許，駕駛該漁船自澎湖外垵安檢站報關出港後，於
    同年9 月4 日上午8 、9 時許航行至北緯22度33分、東經11
    9 度03分附近海域上（非屬我國12浬領海及24浬鄰接區範圍
    ），適巧一不知名之外籍船舶運載中國大陸農、牧產製品行
    經該地附近，其等均明知依行政院公告「管制物品項目及數
    額」丙項第5 款之規定，一次私運海關進口稅則第1 章至第
    8 章所列之物品之一項或數項，其總重量超過1,000 公斤或
    其總額由海關依緝獲時之完稅價格計算，超過新臺幣（下同
    ）100,000 元者，為管制進口物品，竟仍共同基於私運管制
    物品進口之犯意聯絡，先由乙○○（即船長丙○○之父）與
    上開外籍船舶上之不詳姓名人士接洽，並給付35萬元現金向
    該不詳人士購買未經許可逾公告數額之管制物品即乾花菇30
    0 箱（3,900 公斤）、壓縮花菇50箱（950 公斤）、金針10
    0 箱（2,100 公斤）、乾火腿45箱（855 公斤）等貨物共7,
    805 公斤（完稅價格為1,053,143 元）後，再由乙○○指揮
    丙○○、丁○○、戊○○、甲○○等人與上開外籍船舶上之
    不詳人員將上開貨物自該外籍船舶上接駁搬運至「祥富號」
    漁船暗艙內藏放並私運進口。嗣於同年9 月5 日晚間8 時許
    ，「祥富號」漁船裝載上開貨物入境高雄港中和安檢所報關
    進港時，經南部地區巡防局高雄市機動查緝隊專案人員發現
    該漁船吃水過深等可疑情形，復經由臺灣高雄地方法院檢察
    署檢察官指揮而於同日晚間11時許，登船執行逕行搜索至翌
    日上午6 時45分許，當場在「祥富號」漁船暗艙查扣上開貨
    物。
二、案經行政院海岸巡防署南部地區巡防局報請臺灣高雄地方法
    院檢察署檢察官偵查起訴。
    理  由
一、訊據被告乙○○坦承上開犯罪事實不諱，核與證人即海巡署
    南部地區巡防局高雄市機動查緝隊隊員黃秀文於偵訊時結證
    內容相符（見偵卷第61至63頁），並有高雄縣政府警察局鳳
    山分局96年9 月5 日搜索扣押筆錄、扣押物品目錄表、高雄
    關稅局96年9 月5 日扣押貨物、運輸工具收據及搜索筆錄、
    96年9 月6 日查獲祥富號漁船私貨清表、財政部高雄關稅局
    96年9 月26日高普緝字第0961017634號函暨所附澎湖縣籍祥
    富號漁船涉嫌走私農畜產品完稅價格表、南部地區巡防局高
    雄市機動查緝隊查獲祥富號漁船涉嫌走私案職務報告書、內
    政部97年1 月17日台內地字第0970013342號函各1 份及照片
    45張等件在卷可憑（見高雄縣政府警察局鳳山分局卷第21至
    24、26、28、35至37頁，海岸巡防署南部地區巡防局卷第23
    至26頁，偵卷第33至35、38至58頁），堪認被告乙○○之自
    白核與事實相符，自足信為真實，應採為有罪之證據，是被
    告乙○○之上開犯行，均洵堪認定。
二、按私運管制物品進口，逾公告數額者，處7 年以下有期徒刑
    得併科新臺幣300 萬元以下罰金，懲治走私條例第2 條第1
    項定有明文。至扣案之乾花菇、壓縮花菇、金針、乾火腿為
    海關進口稅則第7 、2 章所列之物品，其總重量為7,805 公
    斤、完稅價格合計1,053,143 元，均已逾行政院依懲治走私
    條例第2 條第4 項所發布公告「管制物品項目及其數額」之
    丙項管制物品進口物品第5 款所定之1,000 公斤及100,000
    元之管制數量及價額，自應以管制物品進口逾公告數額論。
    查被告乙○○自境外私運上開管制物品進口，其重量及價額
    既已超出上述標準，是核被告乙○○所為，係犯懲治走私條
    例第2 條第1 項私運管制物品進口逾公告數額罪。被告乙○○與業經原審判決確定之被告丙○○、丁○○、戊○○、甲○○間就上揭犯罪事實，有犯意之聯絡及行為之分擔，均為
    共同正犯。
三、原審因依懲治走私條例第2 條第1 項之規定，並審酌被告乙○○為圖一己私利，均無視於法律規範，擅自私運乾花菇、
    壓縮花菇、金針、乾火腿等物品進口，以謀利潤，妨礙國家
    對進口物資之管理及檢疫，另衡及被告乙○○係「祥富號」
    登記名義船長丙○○之父親，居於策劃及主導地位，惟念及
    其於犯罪後已能知錯及坦承犯行等一切情狀，量處被告乙○○有期徒刑6 月。並敘明扣案之乾花菇、壓縮花菇、金針等
    物業已於96年9 月13日送屏東縣農會執行銷毀，此有行政院
    海岸巡防署海岸巡防總局南部地區巡防局97年9 月5 日高市
    機字第0970016254號函及所附銷毀收據1 紙在卷可按（見原
    審卷第21-1、21-2頁），爰不另為沒收之諭知。另扣案之乾
    火腿，目前仍由財政部關稅總局私貨處理小組收管存放於該
    局私貨倉庫內等情，亦有上開行政院海岸巡防署海岸巡防總
    局南部地區巡防局函載內容足徵，此等乾火腿既係被告所有
    ，且為犯罪所得之物，迄今並未經行政沒入或銷毀，自應依
    刑法第38條第1 項第3 款規定宣告沒收等有關本件沒收之意
    旨。本院原判決對於被告乙○○所為論罪科刑判決，認事用
    法均無違誤，量刑亦稱妥適。被告上訴意旨指摘原判決量刑
    太重，尚非可取，上訴為無理由，應予駁回。
四、末查，被告乙○○前未曾因故意犯罪，受有期徒刑以上刑之
    宣告，有臺灣高等法院被告前案紀錄表1 紙在卷可稽。本件
    係因利令智昏，一時失慮，偶罹刑典，事後又已知錯並坦承
    犯行，經此偵審程序及徒刑宣告之教訓後，應已知所警惕而
    無再犯之虞，本院因認其所處有期徒刑部分均以暫不執行其
    刑為當，爰併予宣告緩刑3 年，並命向國庫支付新台幣10萬
    元，以啟自新。
據上論斷，應依刑事訴訟法第368 條，刑法第74條第1 項第1 款
、第2項第4款，判決如主文。
本案經檢察官劉玲興到庭執行職務。
中    華    民    國    97    年    12    月    31    日
                刑事第一庭  審判長法  官  郭雅美
                                  法  官  張意聰
                                  法  官  莊崑山
以上正本證明與原本無異。
如不服本判決應於收受本判決後10日內向本院提出上訴書狀，其
未敘述上訴理由者，並得於提起上訴後10日內向本院補提理由書
狀（均須按他造當事人之人數附繕本）「切勿逕送上級法院」。
中    華    民    國    97    年    12    月    31    日
                                  書記官  葉淑華
附錄本件判決論罪科刑法條：
懲治走私條例第2條第1項（私運管制物品罪）
私運管制物品進口、出口逾公告數額者，處7 年以下有期徒刑，
得併科新臺幣300萬元以下罰金。


司法院資訊處製作；財團法人民間司法改革基金會備份。
